臺灣臺北地方法院交通事件裁定　　　　　　　　　九十一年度交聲字第一四一五號
　　異　議　人
　　即受處分人　甲○○　男　四.
右列受處分人因違反道路交通管理處罰條例事件，對於臺北市交通事件裁決所中華民
國九十一年九月十七日所為之處分（原處分案號：北市裁三字第駕裁二二－ＡＢＪ六
○○六○四號），聲明異議，本院裁定如左：
    主      文
異議駁回。
    理      由
一、按汽車駕駛人於行駛道路時，使用手持式行動電話進行撥接或通話者，處新臺幣
    （下同）三千元罰鍰，道路交通管理處罰條例第三十一條之一第一項定有明文。
二、本件受處分人即異議人甲○○於民國九十一年八月十日下午五時五十八分許，駕
    駛車牌號碼三Ｎ–三一四九號自用小客車，途經臺北市○○路與延壽街三○○巷
    交岔路口時，因汽車駕駛人於行駛道路時使用手持式行動電話進行撥接，為臺北
    市政府警察局松山分局警員張成棟以受處分人駕駛汽車有違反前揭道路交通管理
    處罰條例第三十一條之一第一項規定之行為當場攔停掣單舉發，經將舉發通知單
    送達於受處分人收受後，受處分人於舉發通知單上所載應到案日期前向原處分機
    關提出申訴，經原處分機關函請舉發單位調查結果，仍認受處分人有前開違規行
    為，原處分機關乃依道路交通管理處罰條例第三十一條之一第一項及違反道路交
    通管理事件統一裁罰基準表之規定，於九十一年九月十七日裁處受處分人罰鍰三
    千元。
三、訊據受處分人甲○○固坦承於右揭時間確有駕駛車牌號碼三Ｎ–三一四九號自用
    小客車途經上述地點為警攔停之事實，惟矢口否認有前開違規行為，辯稱：伊於
    行經該處時，正逢紅燈號誌亮起，即停車熄火於路邊撥打行動電話，當時並未見
    執勤員警，打完電話後，即收放電話於身上隨即開車右轉駛向延壽街方向，約行
    駛一百五十公尺始被警員追趕攔下云云。然查，受處分人於前揭時地駕駛汽車行
    駛於道路時，使用手持式行動電話進行撥接之情事，業據證人即目睹受處分人違
    規駕駛汽車之警員張成棟於本院九十一年十月十七日調查時，以具結擔保其供述
    之真實性，並在負擔偽證罪之處罰心理下證稱：舉發當日伊與同事由臺北市○○
    街三三○巷往北巡邏，在快到延壽街三三○巷與健康路交岔之Ｔ字路口時，看到
    受處分人駕駛自用小客車從健康路左轉延壽街三三○巷與伊面對面錯身而過，並
    目睹受處分人手持行動電話正在通話中，伊與同事即掉頭進行攔檢，在攔停之後
    有要求受處分人拿出駕照，並告知其違規情事及處罰依據等語。按證人張成棟乃
    為原處分機關所認定受處分人有前開駕駛汽車違規行為之原證人，其並到庭在本
    院法官面前以言詞證述本件訴訟上之待證事實–即受處分人有前開違規事實，本
    院由其上述證述已得有受處分人確有上開違規行為之心證，且於本件卷存證據資
    料內並無任何積極證據足以證明證人張成棟上開證詞係屬虛偽，亦無足以令人顯
    信張成棟之證述為不可採之品性證據或前科證據存在，本院自不得僅以證人係本
    件開單舉發之員警而全盤抹煞其在訴訟上所具有之原證人資格，而受處分人復無
    舉出或聲請本院調查任何對其有利之證據，以使本院對證人所證述受處分人違規
    之行為產生任何合理之懷疑，從而本件受處分人雖以前揭情詞置辯，尚難認為可
    採，本件事證明確，受處分人確有駕駛汽車行駛於道路時，使用手持式行動電話
    進行撥接之違規行為洵堪認定。從而原處分機關依前揭道路交通管理處罰條例第
    三十一條之一第一項及違反道路交通管理事件統一裁罰基準表之規定，裁處受處
    分人罰鍰三千元，核無違誤，本件受處分人之異議為無理由，自應將其異議駁回
    。
據上論斷，應依道路交通案件處理辦法第十九條，裁定如主文。
中      華      民      國    九十一    年     十二     月     三十     日
                                      臺灣臺北地方法院交通法庭
                                          法  官  張  江  澤
右正本證明與原本無異
如不服本裁定應於送達後五日內向本院提出抗告狀
                                          書記官  陳  泰  寧
中      華      民      國    九十二    年       一     月       二     日
